臺灣臺南地方法院民事判決　九十三年度重訴字第二號
　　原　　　告　丁○○
　　訴訟代理人　鄭世賢律師
　　被　　　告　台南縣新營市農會
　　法定代理人　甲○○
　　訴訟代理人　乙○○
　　　　　　　　丙○○
右當事人間請求債務人異議之訴事件，本院於民國九十三年九月二十七日言詞辯論終
結，判決如左：
  主      文
原告之訴駁回。
訴訟費用由原告負擔。
    事    實
甲、原告方面：
一、聲明：求為判決鈞院九十二年度執字第二０九九九號執行命令應予撤銷。
二、陳述：
（一）緣原告與案外人沈居山為好友，沈居山於民國八十六年二月間因需錢孔急，遂
      要求原告（當時具台南縣新營市農會會員資格）以其名義向被告借款新台幣（
　　　下同）八百萬元，而沈居山並提供坐落台南縣白河鎮○○○段第三九六地號土
　　　地，應有部分三分之一，設定抵押於被告，而後原告確有同意之，合先敘明。
（二）然查，上開時日被告聘任之總幹事陳碧井對上開提供為被告設定抵押之土地，
      其亦有以其配偶陳蔡照美之名義買受應有部分三分之一，而陳碧井眼見沈居山
      持原告之印章等申貸文件前來辦理貸款手續時，竟未經原告之同意，擅自以原
      告之名義為借款人向被告抵押借款九百萬元，上情原告起初並不知情，後於陳
      碧井及陳蔡照美未能按期給付借款利息，而由被告通知原告繳息時，原告始知
      上情，並急急與陳碧井夫婦聯絡，此可傳訊證人沈居山，以明真相。
（三）復查，被告又於事後向鈞院聲請核發上開九百萬元（下稱系爭九百萬元借款）
      之支付命今，並由被告主辦人員向原告表示陳碧井夫婦會妥為處理，希原告不
      要對上開支付命令聲明異議，而原告因不請法令而放棄聲明異議，致該支付命
      令因而確定。
（四）惟按民法第一百八十八條第一項規定：「受僱人因執行職務，不法侵害他人之
      權利者，由僱用人與行為人連帶負損害賠償責任。」，查陳碧井為被告所聘之
      總幹事，其竟利用執行職務之機會，不法侵害原告之權利，致原告受有九百萬
      元本息之損害，揆諸民法第一百八十八條規定，原告自得對僱用人即被告與行
      為人即陳碧井請求其對上開原告之損害連帶賠償責任，又查，有關陳碧井任職
      被告擔任總幹事期間之違法事證，現均已由法務部調查局台南縣調查站調查中
      。
（五）又按民法第三百三十四條規定：「二人互負債務，而其給付總類相同並均屆清
      償期者，各得以其債務，與他方之債務，互為抵銷。」，查兩造間確係互負債
      務，故而原告主張互為抵銷，另按強制執行法第十四條第一項規定「執行名義
      成立後，如有消滅或妨礙債權人請求之事由發生，債務人得於強制執行程序終
      結前，向執行法院對債權人提起異議之訴」，惟按最高法院二十九年上自第一
      一二三號判例：「抵銷固使雙方債務溯及最初得為抵銷時消滅，惟雙方互負得
      為抵銷之債務，並非當然發生抵銷之效力，必有一方對於他方為抵銷之意思表
      示，而後雙方之債務乃歸消滅，此觀民法第三百三十五條第一項規定自明，故
      給付之訴之被告，對於原告有得為抵銷之債權，而在言詞辯論終結前未主張抵
      銷，迨其敗訴判決確定後表示抵銷之意思表示者，其消滅債權人之請求，不得
      謂非發生在該訴訟言詞辯論終結後，依強制執刑法第十四條之規定，自得提起
      執行異議之訴，」，經查本件強制執行名義為確定之支付命令裁定，而支付命
      令之效力係與裁判之效力相同，故而本件仍可適用強制執行法第十四條後段：
      「如以裁判為執行名義時，其為異議原因之事實發生在前訴訟言詞辯論終結後
      者，亦得主張之。」之規定，再依上述最高法院二十九年上字第一一二三號判
      例以觀，原告應得以被告之僱用人侵權行為損害賠償之債務與原告對被告之債
      務主張互為抵銷。
三、證據：聲請訊問證人沈居山、陳蔡照美、陳碧井、陳明義，及向法務部調查局調
    閱該局調查本件貸款之相關卷證。
乙、被告方面：
一、聲明：求為判決駁回原告之訴。
二、陳述：
（一）原告於八十六年一月二十九日挽訴外人沈君山、陳蔡照美為連帶保證人，向被
      告借款九百萬元，並提供連帶保證人所有坐落台南縣白河鎮○○○段三九六號
      林地應有部分各三分之一設定抵押權，有借款申請書、擔保放款借據及土地登
      記謄本足憑，堪認為實在。
（二）原告主張：上開借款，係訴外人即被告前任總幹事陳碧井利用訴外人沈居山持
      有原告之印章等文件之機會，未經原告同意，擅自以原告之名義向被告抵押借
      款者。惟查：
　　1.原告提出申請該筆借款，係經被告信用部主任及秘書審查通過後再經由陳碧井
      核貸，並非由陳碧井一人承辦，有借款申請書可憑。
    2.本件核辦貸款手續期間，經承辦人向原告對保屬實，並經原告簽章在案，有約
　    定書一紙可稽。
　　3.該筆借款因未按期繳納利息，經催繳亦無結果，被告乃於九十二年一月二十一
　　　日聲請鈞院對原告發支付命令，原告收到後亦無異議，有該支付命令即確定證
　　　明書各一紙為憑。
　　　由上所述，原告主張被告之受僱人陳碧井有侵權行為一節，顯屬空言無據，不
　　　足為採。
（三）按抵銷者，須二人互負債務，即債務對立，雙方互有債權。原告即不能證明訴
      外人陳碧井有任何侵權行為，則被告對於原告自不負任何債務，從而原告主張
      抵銷為無足取。
（四）原告初稱：其負欠被告抵押借款九百萬元，係訴外人陳碧井未經原告同意擅自
      以原告名義借貸者，顯係侵權行為，則該九百萬元之借款，原告自不負責。旋
      又謂：該九百萬元之借款，要與陳碧井侵權行為所發生之損害賠償相抵銷。前
      後矛盾互見，尤非可採。
（五）原告於八十六年一月二十九日，各提出借款申請書，分別向被告借款八百萬元
      及九百萬元兩筆，前者挽訴外人沈居山為連帶保證人，復以坐落台南縣新營市
      ○○段七三九－三號、七三九－五號、七三九－八號土地為擔保設定抵押權。
      後者由訴外人陳蔡照美及沈居山為連帶保證人，復以坐落台南縣白河鎮○○○
　　　段三九六號地號土地各應有部分三分之一為擔保設定抵押權，有借款申請書二
　　　紙可憑。雖然借款人相同，借款日期同一天，但因連帶保證人不同，設定抵押
　　　權之土地亦相異，乃分開二筆辦理貸款手續。
（六）原告對於八百萬元之貸款部分承認其真正，並已清償完畢，惟對九百萬元之貸
      款部分，則抗辯其辦理貸款之印章係為人所盜者，伊自不負清償責任云云。按
      主張印章被盜蓋，須由主張者負舉證責任，最高法院著有判例，原告空言抗辯
      ，自非可採。況查：
    1.八十六年一月二十九日，原告填具之九百萬元借款申請書，其借款申請人「丁
　　　○○」，為原告親自簽寫，核與八百萬元之借款申請書上之「丁○○」，完全
　　　相同。
　　2.八十六年二月十九日之約定書，其對保簽章欄內之「丁○○」係由承辦人王金
　　　德對保後，經原告親自簽寫者，亦有該約定書為憑。
　　3.八十六年二月二時日，原告出具之擔保放款借據，借款人「丁○○」核與上開
      之借款申請書及約定書上之「丁○○」，完全一致。
　　4.原告借款後，因未按繳利息，經被告九十二年一月二十一日聲請鈞院核發支付
　　　命令，原告收到支付命令後，並無異議，亦有該支付命令及確定證明書為證。
（七）原告主張其在被告設立之帳戶，伊從未過問，不曾使用過。惟查該帳戶於八十
      七年十月十七日，由沈榮吉（丁○○之胞弟）存入三十五萬元，隔（八）日即
      提存摺領出。九十年十月十八日，再由沈榮吉存入三十萬元，同日，亦提存摺
      取出。是原告抗辯其帳戶存款情形，伊不知情一節，為無足取。
（八）系爭九百萬元借款係沈居山、陳蔡照美於八十四年提供白河鎮○○段三九六號
　　　各三分之一土地給陳明義借款，於八十六年二月二十日更換為提供給丁○○借
　　　款。其繳息情形：
    1.陳明義借款期間經查自八十五年十月七日起至八十五年十二月三十日止，皆由
    　陳碧井帳戶轉繳利息。
    2.丁○○借款期間，皆由其本人帳戶00－000000號轉繳，即繳息當日現
　　　金存入帳戶，再由該帳戶轉繳。唯八十八年一月二十六日、八十八年十月二十
　　　六日、九十一年二月二十二日分別由沈芳妃、溫一宏、陳柳君帳戶轉帳存入該
　　　帳戶繳息。
（九）原告起訴書所提，承認有八百萬元之借款，而否認九百萬元之借款，然二筆借
      款均有原告親筆所簽之申請書、借據。且接撥轉入內，原告系參與沈居山、陳
      蔡照美共同借款而非沒有借款。
（十）00－000000帳戶，係原告親自開戶，用於撥入借款及繳息，也有八十
      七年十月八日轉帳、九十年十月十八日更換印鑑，親自辦理及提領三十萬元，
      豈可否認對該帳戶完全不知情。
三、證據：提出借款申請書二份、借據二份、約定書一份、本院九十二年度促字第三
    九四三號支付命令、支付命令確定書各一份、他項權利證明書一份、抵押權設定
    契約書一份、他項權利移轉變更契約書一份、取款憑條四紙、放款支出傳票三紙
    、收入傳票五紙、存款條五紙、轉帳支出傳票三紙、交易明細表十六紙、不動產
    鑑定及次序調查表二紙、存款印鑑卡二紙、圖章掛失申請書一紙為證，並聲請訊
    問證人王金德。
丙、本院依職權調閱本院九十二年度執字第二０九九九號執行卷。
　　理　　由
一、本件原告起訴主張：八十六年二月間，原告應訴外人沈居山請求，以原告名義向
    被告借款八百萬元，而沈居山並提供坐落台南縣白河鎮○○○段第三九六號土地
    ，應有部分三分之一，設定抵押於被告，然查，上開時日被告聘任之總幹事陳碧
    井對上開提供為被告設定抵押之土地，其亦有以其配偶陳蔡照美之名義買受應有
    部分三分之一，而陳碧井眼見沈居山持原告之印章等申貸文件前來辦理貸款手續
    時，竟未經原告之同意，擅自以原告之名義為借款人向被告抵押借款九百萬元。
    後於陳碧井及陳蔡照美未能按期給付借款利息，而由被告通知原告繳息時，原告
    始知上情。被告又於事後向鈞院聲請核發上開九百萬元之支付命今，並由被告主
    辦人員向原告表示陳碧井夫婦會妥為處理，希原告不要對上開支付命令聲明異議
    ，而原告因不請法令而放棄聲明異議，致該支付命令因而確定。惟訴外人陳碧井
    為被告所聘之總幹事，其竟利用執行職務之機會，不法侵害原告之權利，致原告
    受有九百萬元本息之損害，揆諸民法第一百八十八條規定，原告自得對僱用人即
    被告與行為人即陳碧井請求其對上開原告之損害連帶賠償責任。查本件強制執行
    名義為確定之支付命令裁定，而支付命令之效力係與裁判之效力相同，故而本件
    仍可適用強制執行法第十四條後段：「如以裁判為執行名義時，其為異議原因之
    事實發生在前訴訟言詞辯論終結後者，亦得主張之。」之規定，據此，原告應得
    以被告之僱用人侵權行為損害賠償之債務與原告對被告之債務主張互為抵銷，為
    此本於侵權行為之法律關係提起本訴等語。
二、被告則以：(一)八十六年一月二十九日，原告填具之九百萬元借款申請書，其借款
    申請人「丁○○」，為原告親自簽寫，核與八百萬元之借款申請書上之「丁○○
    」，完全相同；又八十六年二月十九日之約定書，其對保簽章欄內之「丁○○」
    係由承辦人王金德對保後，經原告親自簽寫者；再八十六年二月二時日，原告出
    具之擔保放款借據，借款人「丁○○」核與上開之借款申請書及約定書上之「丁
    ○○」，完全一致；且原告提出申請該筆借款，係經被告信用部主任及秘書審查
    通過後再經由陳碧井核貸，並非由陳碧井一人承辦；該筆借款因未按期繳納利息
    ，經催繳亦無結果，被告乃於九十二年一月二十一日聲請鈞院對原告發支付命令
    ，原告收到後亦無異議，則原告主張被告之受僱人陳碧井有侵權行為一節，顯屬
    空言無據。(二)按抵銷者，須二人互負債務，即債務對立，雙方互有債權。原告即
    不能證明訴外人陳碧井有任何侵權行為，則被告對於原告自不負任何債務，從而
    原告主張抵銷為無足取。(三)原告主張其在被告設立之帳戶，伊從未過問，不曾使
    用過。惟查該帳戶於八十七年十月十七日，由沈榮吉（丁○○之胞弟）存入三十
    五萬元，隔（八）日即提存摺領出。九十年十月十八日，再由沈榮吉存入三十萬
    元，同日，亦提存摺取出。是原告抗辯其帳戶存款情形，伊不知情一節，為無足
    取等語，資為抗辯。
三、兩造不爭執之事實：
（一）原告於八十六年一月二十九日，提出借款申請書，向被告借款八百萬元，兩造
      並於八十六年二月二十日簽訂擔保放款借據，由訴外人沈居山為連帶保證人，
      復以沈居山所有坐落台南縣新營市○○段七三九－三號、七三九－五號、七三
      九－八號土地為擔保設定抵押權。
（二）被告於八十六年二月二十日貸放二筆金額各八百萬元、九百萬元款項，存入原
      告名下新開立之帳號00－000000帳戶內，旋經全數領出轉存入訴外人
      沈居山於被告設立之帳號00000－0－0帳戶，再分二筆轉出償還由訴外
      人即沈居山女婿陳明義分別於八十四年四月七日、八十四年九月三十日向被告
      借貸之一千萬元（已於八十六年二月十八日償還二百萬元）、九百萬元之貸款
      。
（三）被告於九十二年一月二十一日，以原告於八十六年二月二十日有向被告借款九
      百萬元，未按時繳息為由，聲請本院對原告核發系爭九百萬元借款本息之支付
      命令，原告收到後並無異議而告確定。
（四）被告嗣持上開支付命令向本院民事執行處聲請執行原告所有坐落台南縣柳營鄉
      ○○段三六地號土地，經本院以九十二年度執字第二０九九九號執行事件執行
    00－000000帳戶  查封拍賣在案。
四、本件原告主張其向被告借貸金額僅八百萬元，系爭九百萬元借款係當時任職被告
    總幹事陳碧井盜用其印章所借出等語，為被告所否認，並以前揭情詞置辯。是本
    件首應審酌之爭點為：原告是否遭被告受僱人陳碧井盜用印章而偽造系爭九百萬
    元借款借據？即兩造間是否成立系爭九百萬元借貸之法律關係。經查：
（一）按當事人主張有利於己之事實，就其事實有舉證責任，民事訴訟法第二百七十
      七條定有明文；次按私人之印章，由自己使用為常態，被人盜用為變態，主張
      變態事實之當事人，自應就此印章被盜用之事實負舉證之責任（最高法院八十
      六年度台上字第七一七號判決意旨參照）。原告於本院已自認系爭借據上「丁
      ○○」之印文為真正（參起訴狀及九十三年九月二十七日言詞辯論筆錄第六頁
      ），惟主張係遭訴外人陳碧井盜用等情，則依前開說明，原告自應就其主張係
      遭他人盜蓋印章一節，負舉證責任。
（二）原告主張其簽立借據當時僅同意借貸八百萬元，固據證人沈居山到場證稱：八
      百萬元部分丁○○有作保，九百萬元部分沒有等語（見九十三年六月二十八日
      言詞辯論筆錄）。然查原告於八十六年二月二十日所以與被告簽訂放款擔保借
      據，乃應證人沈居山之請求，借得之款項，於借款當日即轉存入證人沈居山之
      帳戶內，再分二筆轉出償還由訴外人即沈居山女婿陳明義分別於八十四年四月
      七日、八十四年九月三十日向被告借貸之一千萬元（已於八十六年二月十八日
      償還二百萬元）、九百萬元等情，為兩造所不爭執，並有被告提出之陳明義借
      款申請書二紙、交易明細表三紙、活期性存款取款憑條一紙、存款條一紙、支
      出傳票三紙、收入傳票一紙等件影本為證，而證人即原借款人陳明義到場證稱
      ：「要作事業，沒有資金，所以叫他們換人，我只有一個帳戶，我岳父在八十
      四年叫我帳戶借他使用，後來存款簿就放置我岳父那裡，後來我跟岳父說自己
      要用，請他處理一下」、「借多少錢我不清楚。借幾筆我也不清楚。」、「（
      當時借款的錢是否清償完畢）我不清楚。」、「要轉換名字的事情我也不清楚
      ，我只是告訴沈居山存款簿我要使用。」等語（見九十三年六月二十八日言詞
      辯論筆錄），據此，足認證人陳明義對於本件借款細節概不知情，全權委由證
      人沈居山處理，則衡情證人沈居山對於陳明義借款金額、清償情形應當清楚，
      惟經訊及證人沈居山關於以陳明義名義借款幾筆？金額多少？卻稱：時間已久
      不太清楚，嗣經本院提示本件借據予渠閱覽，又稱渠有簽名，但借出作何用已
      經忘記，亦不清楚為何以丁○○名義去借，但唯獨清楚記得原告借款金額只有
      八百萬元，渠證詞顯然避重就輕，不足採信。
（三）次按供核對之筆跡是否與文書上之筆跡相符，法院本得依其自由心證判斷之，
      如認為無命鑑定之必要，無論當事人有無鑑定之聲請，法院均得不命鑑定，自
      為判斷（最高法院二十八年上字第一九０五號判例意旨參照）。查本件原告不
      否認有向被告借款八百萬元，而經核對被告提出系爭「九百萬元借款申請書」
      與「八百萬元借款申請書」上「借款申請人」欄之「丁○○」簽名，字形、筆
      跡均相符，顯係同一人所為，原告初亦承認該借款申請書上名字係其親簽（見
      九十三年九月二十七日言詞辯論筆錄第四頁），嗣雖又否認上開申請書係其所
      簽，惟經本院命其當庭簽寫姓名，與原告提出之「借款申請書」、「放款擔保
      借據」、「約定書」上「丁○○」簽名，其中「沈」與「州」之字形均相近，
      復查，被告於九十年十月十八日曾向被告申請辦理圖章掛失，有被告提出之「
      圖章掛失申請書」、「圖章更換新印鑑申請書」各一份附卷可憑，經核對該「
      圖章掛失申請書」及「圖章更換新印鑑申請書」上申請人姓名「丁○○」之簽
      名亦與原告提出之系爭九百萬元「借款申請書」、「放款擔保借據」、「約定
      書」上「丁○○」簽名之字形、筆跡相近，尤其「榮」字，上開文書上之簽名
      ，其中上方兩個火字，均以一橫二豎三筆劃寫成，顯見系爭九百萬元「借款申
      請書」、「放款擔保借據」、「約定書」上借款人「丁○○」之簽名，均係原
      告所為，原告否認該簽名之真正，委不足採。
（四）復按私文書經本人或其代理人簽名、蓋章或按指印或有法院或公證人之認證者
      ，推定為真正，民事訴訟法第三百八十五條第一項定有明文；又收據、契約書
      內之印章為真正時，印章名義人應對該收據、契約書負責，縱該收據、契約書
      由他人代寫立據，除有確切反證外，仍應推定由印章名義人授權而為之（最高
      法院三十七年上字第八八一六號判例、七十二年台上字第三三○九號、八十三
      年台上字第一三八二號判決意旨參照）。本件被告提出之系爭九百萬元、八百
      萬元借款之「借款申請書」、「擔保放款借據」確經原告所親簽，已如前述，
      衡情原告既簽署兩份借據及借款申請書，自應明瞭所借款項為兩筆，且原告借
      款時曾經被告放款部門承辦人員王金德對保，經證人王金德證稱：「辦理徵信
      有實際去查訪土地，還有到他們住家去作查訪，丁○○有先到農會來跟我接洽
      ，後來再與提供財產之另外二人接洽。」等語（見九十三年三月一日言詞辯論
      筆錄），則原告陳稱：僅同意借一筆八百萬元云云，已不足採。更何況原告自
      承將印章交代給沈居山辦理貸款，又未能就印章被盜用之事實，舉證以實其說
      ，則依上開說明，即應推定系爭九百萬元借據係經原告授權他人與被告農會所
      簽訂而為真正，故被告農會抗辯：兩造間借貸契約已有效成立，原告應負清償
      責任，即無不合。
（五）再查原告於八十六年二月二十日與被告簽訂借據時，曾開立帳號00－000
      000之新帳戶，有被告提出之「新營市農會存款印鑑卡」一紙附卷足稽，核
      該印鑑卡上之「丁○○」簽名，與原告九十年十月十八日親至被告農會辦理更
      換印鑑時在「存款印鑑卡」上簽名之「丁○○」三字字形、筆跡亦相同，則原
      告對於該帳戶之設立，自難委為不知。且原告於八十七年十月八日曾自該帳戶
      轉帳三十五萬元存入原告另於農會設立帳號00－0000000帳戶內，有
      被告提出轉帳支出傳票一紙、存款條一紙為證，並為原告所不爭執，則原告至
      遲於八十七年十月間亦已知悉該帳號00－000000號帳戶之存在，對於
      該帳戶內有系爭九百萬元借款一事，當亦知情，原告既主張系爭九百萬元借據
      係遭訴外人陳碧井所偽造，卻於接獲系爭九百萬元借款之支付命令時，未提出
      異議而任其確定，顯見其就擔任系爭九百萬元貸款之借款人一節早已知情，且
      承認該筆債務，否則即可聲明異議，不致任其確定。
（六）至於證人沈瑞慶雖證稱：「貸款時總幹事陳碧井及理事長沈居山、王國雄要買
      土地，向農會貸款，以陳明義名義貸款捌佰萬及玖佰萬元，陳明義是沈居山的
      女婿，貸款出來後來還土地貸款，農會有規定，每一位會員，不得借超過代表
      會決議的額度，因為陳明義借款額度超過被糾正，所以沈居山去找原告要借他
      的名義借款，貸款金額是捌佰萬.... 」等語（見九十三年九月六日言詞辯論
      筆錄），惟經本院問及當初沈居山是要原告借一千七百萬元還是八百萬元時，
      又答稱：「我不清楚，是事情發生後丁○○來找我說他只答應沈居山借錢，沒
      有答應陳碧井借九百萬元。我在理事長辦公室只有聽到借款的原因是要購買土
      地開發，至於丁○○答應沈居山的借款額度並不清楚」等語（同上言詞辯論筆
      錄）。是證人沈瑞慶所稱原告貸款額度是八百萬元云云，均係事後聽原告陳述
      ，證人沈瑞慶並未本件貸款之經辦，對於貸款過程難認知情，所述亦難證明系
      爭九百萬元貸款為訴外人陳碧井所偽造。
（七）原告雖又主張：系爭九百萬元借款之利息均由訴外人陳碧井繳納，顯見本件借
      款係陳碧井所借云云，惟按債權債務之主體，應以締結契約之當事人為準，依
      據契約應負償還義務之當事人，不得以所借之款係供給他人使用為詞，對於債
      權人主張免責（最高法院十九年度上字第三八二號判例意旨參照）。且債之清
      償，得由第三人為之，民法第三百十一條第一項前段定有明文。本件九百萬元
      借款借據既為原告所簽訂，已如前述，則原告即為系爭九百萬元借貸契約之當
      事人，依借據約定為應負償還義務之債務人，按上開說明，不得以其所借之款
      非供其本人使用為由，主張免責。亦不得以利息係由第三人陳碧井繳納，而脫
      免其契約當事人之地位。
五、按執行名義成立後，如有消滅或妨礙債權人請求之事由發生，債務人得於強制執
    行程序終結前，向執行法院對債權人提起異議之訴，強制執行法第十四條第一項
    定有明文；又按債務之抵銷須彼此互負債務，而其給付種類相同，並均屆清償期
    為要件（最高法院十九年上字第一０四八號判例意旨參照）。再按因故意或過失
    ，不法侵害他人之權利者，負損害賠償責任。故意以背於善良風俗之方法，加損
    害於他人者亦同。違反保護他人之法律，致生損害於他人者，負賠償責任。但能
    證明其行為無過失者，不在此限。固為民法第一百八十四條所明定。本件原告確
    有授權訴外人沈居山向被告申請借款，原告空言主張將印章交給農會保管未取回
    ，致遭被告總幹事陳碧井盜用云云，與情理不符，已如前述，而不足採。本件原
    告因未按其清償借款債務，被告據以聲請本院核發支付命令，並執為執行名義，
    聲請本院就原告所有之不動產為強制執行，於法並無不合，當無侵權行為之可言
    。是原告主張因被告受僱人陳碧井因故意或過失致原告受有如本院九十一年度促
    字第七六五四四號支付命令所載金額之損害，被告依民法第一百八十八條規定應
    連帶負損害賠償責任云云，即無足採，原告對於被告既無九百萬元本息違約金之
    損害賠償請求權存在，則原告主張以之與被告對於原告關於本件九百萬元借款本
    金、利息、違約金之債權相抵銷，即屬無據。則被告對於原告之系爭九百萬元借
    款請求權並未因抵銷而消滅，原告本於強制執行法第十四條第一項規定，請求撤
    銷本院九十二年度執字第二０九九九號執行命令，即無理由，應予駁回。
六、本件原告另主張訴外人陳碧井未經其同意冒貸系爭九百萬元借款，已經法務部調
    查局調查中，請求調閱該案卷證參酌等語，惟按刑事判決所為事實之認定，於為
    獨立民事訴訟之裁判時本不受其拘束（最高法院四十年台上字第一五六一號判例
    意旨參照）。本件就被告所提證據已足認定系爭九百萬元借款為原告所知悉並同
    意，原告上開請求，即無必要；又因本案事證已臻明確，兩造其餘主張陳述及所
    提之證據，與判決結果無影響，爰不一一論述，均附此敘明。
七、結論：原告之訴為無理由，依民事訴訟法第七十八條，判決如主文。
中　　　華　　　民　　　國　　九十三　　年　　　十　　　月　　 十一　　 日
                                臺灣臺南地方法院民事第二庭
~B法　　　官　李杭倫
右為正本係照原本作成
如對本判決上訴，須於判決送達後廿日內向本院提出上訴狀
中　　　華　　　民　　　國　　九十三　　年　　　十　　　月　　 十一　　 日
~B法院書記官　鄭佩玉
